【裁判字號】    88,易,1440
【裁判日期】    890224
【裁判案由】    毒品危害防制條例
【裁判全文】
臺灣士林地方法院刑事判決                        八十八年度易字第一四四號
    公  訴  人  臺灣士林地方法院檢察署檢察官
    被      告  甲○○
右列被告因違反毒品危害防制條例案件，經檢察官提起公訴 (八十八年度偵字第八二
五五號)，本院判決如左：
    主  文
甲○○持有第二級毒品，累犯，處拘役伍拾日，如易科罰金以佰元折算壹日。
扣案之第二級毒品安非他命壹包驗餘淨重零點伍肆玖陸公克沒收銷燬之。
    事  實
一、甲○○前因違反肅清煙毒條例案件及麻醉藥品管理條例案件，分別經法院判處有
    期徒刑三年二月與三月確定，嗣合併定應執行刑有期徒刑三年三月，並於民國八
    十七年七月三日縮行期滿執行完畢。復於八十八年二、三月間，因施用毒品案件
    ，經本院裁定送觀察勒戒，後因無繼續施用傾向，而由台灣士林地方法院檢察署
    檢察官為不起訴處分，詎仍不知悔改，又於八十八年八月十日下午三時前某時，
    在台北縣三重市信義公園向姓名年籍不詳綽號「阿龍」男子購買新台幣一千五百
    元之第二級毒品安非他命一包（淨重０．六０八六公克，取０．０五九０公克鑑
    析用罄，餘０．五四九六公克），並持有之，預備供己施用，惟尚未施用即為警
    在台北市士林區○○○路與中正路口查獲，並扣得前開安非他命一包。
二、案經台北市政府警察局萬華分局報告台灣士林地方法院檢察署檢察官偵查起訴。
    理  由
一、右揭犯罪事實，業據被告甲○○於警訊、檢察官偵訊時坦承不諱，而扣案白色顆
    粒一包，經送憲兵司令部刑事鑑識中心鑑驗，顆粒中含有安非他命成份，此有該
    中心八十八年十一月六日八八綱得字第一五三一二號鑑驗通知書在卷可稽。至其
    為警查獲時採取之尿液經送台北市立療養院檢驗，呈安非他命陰性反應，有該院
    八十八年八月三日煙毒尿液檢驗報告書(七)一紙在卷可稽，堪認被告辯稱：尚未施
    用安非他命等語屬實。是被告坦認持有安非他命之自白，與事實相符，堪以採信
    。本件事證已臻明確，被告犯行洵堪認定。
二、查安非他命為毒品危害防制條例所謂之第二級毒品，觀諸該條例第二條第二項第
    二款規定甚明。核被告持有安非他命部分，係犯毒品危害防制條例第十一條第二
    項持有第二級毒品罪。又查被告有事實欄所載之犯罪科刑執行情形，有台灣高等
    法院檢察署刑案紀錄簡覆表在卷可稽，其於刑之執行完畢，五年內再犯本件有期
    徒刑以上之刑之罪，為累犯，應依法加重其刑。爰審酌被告犯罪之動機、持有安
    非他命之時間、數量暨其犯後坦承犯行，態度良好等一切情狀，量處如主文所示
    之刑，並諭知易科罰金之折算標準。
三、扣案之安非他命一包驗餘淨重０．五四九六公克（淨重０．六０八六公克，取０
    ．０五九０公克鑑析用罄，餘０．五四九六公克），為違禁物，應依毒品危害防
    制條例第十八條第一項前段宣告沒收銷燬之。至已鑑析用罄之０．０五九０公克
    ，堪認業已滅失，自無從諭知沒收。至其餘扣案之針筒、吸管與本案無涉，無從
    諭知沒收。
四，公訴人另認被告為警查獲時所扣得之吸管一支為專供施用毒品之器具，而認被告
    另涉上開條例第十一條第三項之持有專供施用毒品之器具。惟經本院勘驗扣案之
    吸管，乃屬普通材質一般常見之吸管，雖其尾端削尖，然尚難認屬特殊製作專供
    施用毒品之器具，此有本院勘驗筆錄可稽。被告持有之，自難以持有專供施用毒
    品器具之罪相繩。因公訴人認此與前開已起訴並經本院論罪科刑部分，有牽連犯
    之裁判上一罪關係，爰不另為無罪之諭知。
五、被告經合法傳喚，無正當理由不到庭，本院認本件係應科拘役之案件，爰不待其
    陳述逕行判決。
六、據上論斷，應依刑事訴訟法第二百九十九條第一項前段、第三百零六條，毒品危
    害防制條例第十一條第二項、第十八條第一項前段，刑法第十一條、第四十一條
    、第四十七條，罰金罰鍰提高標準條例第二條，判決如主文。
本案經檢察官李學玨到庭執行職務
中      華      民      國      八十九      年    二    月    二十四    日
                                  臺灣士林地方法院刑事第四庭
                                          法  官  江  翠  萍
右正本證明與原本無異。
如不服本判決應於送達後十日內向本院提出上訴狀
                                          書記官  陳  淑  女
中      華      民      國      八十九      年    二    月    二十九    日
附錄本案論罪科刑法條全文
毒品危害防制條例第十一條第二項：
  持有第二級毒品者，處二年以下有期徒刑、拘役或新臺幣三萬元以下罰金。


司法院資訊處製作；財團法人民間司法改革基金會備份。
